臺灣屏東地方法院刑事判決　　　　　　　100年度訴字第281號
公　訴　人　臺灣屏東地方法院檢察署檢察官
被　　　告　余秋風
選任辯護人　葉武侯律師
上列被告因違反毒品危害防制條例等案件，經檢察官提起公訴（
99年度偵字第6608號）本院判決如下：
    主  文
余秋風犯如附表所示之罪，均累犯，各處如附表所示之刑。應
執行有期徒刑貳拾伍年。扣案第一級毒品海洛因壹包（含包裝袋
壹只，驗後淨重零點玖公克）沒收銷燬之。未扣案之販賣第一
級毒品所得新臺幣壹萬肆仟元沒收，如全部或一部不能沒收時，
以其財產抵償之。未扣案之販賣第二級毒品所得新臺幣捌仟元沒
收，如全部或一部不能沒收時，以其財產抵償之。扣案第二級毒
品甲基安非他命壹包（含包裝袋壹只，驗後淨重零點壹貳柒公克
）沒收之。
    事  實
一、余秋風前於民國82年間，因違反肅清煙毒條例等案件，經臺
    灣屏東地方法院以82年度訴字第222 號、臺灣高等法院高雄
    分院以83年度上訴字第1427號分別判處有期徒刑3 年2 月、
    3 年確定，上開各罪之刑接續執行，於85年4 月19日縮短刑
    期假釋出監。復於前開假釋期間，因違反藥事法案件，經臺
    灣屏東地方法院以87年度訴字第149 號判處有期徒刑3 年確
    定，前開假釋亦經撤銷而予接續執行殘刑（殘刑3 年4 月又
    13日），於95年1 月13日假釋出監，於95年5 月5 日假釋期
    滿，假釋未經撤銷，視為執行完畢。詎其仍不知悔改，明知
    海洛因、甲基安非他命分別係毒品危害防制條例所定列管之
    第一級及第二級毒品，依法不得販賣或轉讓：
  (一)基於販賣第一級毒品海洛因以營利之犯意，因張玟欽（涉犯
    幫助施用第一級毒品海洛因部分，另經本院審理中）受友人
    陳玉玲之託欲向余秋風購買第一級毒品海洛因新臺幣（下同
    ）1 萬8000元，張玟欽遂先以電話聯繫後，余秋風隨即於99
    年2 月22日凌晨4 時至同日上午8 時間某時許，前往屏東縣
    潮州鎮○○路102 巷11號張玟欽住處內，將第一級毒品海洛
    因交予陳玉玲，陳玉玲當場先行交付1 萬4000元價金予余秋
    風，嗣為警循線查獲。
  (二)基於販賣第二級毒品甲基安非他命以營利之犯意，於97年2
    月11日至同年9 月7 日間某日時許，在屏東縣新埤鄉某處檳
    榔攤，販賣第二級毒品甲基安非他命2 錢予謝奕輝，謝奕輝
    並事後交付8000元價金予余秋風。
  (三)基於轉讓禁藥甲基安非他命之犯意，於99年2 月13日起至同
    年月28日間某日時許，在屏東縣竹田鄉大湖村某處檳榔園內
    ，先將甲基安非他命置入玻璃球後，無償轉讓甲基安非他命
    1 次予何建興施用。
二、嗣經警於99年2 月24日下午1 時10分許，在澎湖縣馬公航空
    站出境大廳持搜索票搜索陳玉玲持有第一級毒品海洛因2 包
    （淨重3.4 公克）後，始循線查悉上開(一)部分犯罪事實及於
    99年9 月27日經警持臺灣屏東地方法院核發之搜索票至余秋
    風位於屏東縣屏東市○○街11號3 樓租屋處執行搜索，扣得
    海洛因（驗前淨重0.41公克，驗餘淨重0.39公克）、甲基安
    非他命（驗前淨重0.136 公克，驗餘淨重0.127 公克）各1
    包、10萬9900元、注射針筒6 支、束帶1 條、吸食器1 組、
    行動電話2 支、鋁棒1 支、夾鏈袋1 包及鏟管2 支，始悉上
    開(二)、(三)部分犯罪事實。
三、案經屏東縣政府警察局東港分局、行政院海岸巡防署南部地
    區巡防局分別報告臺灣屏東地方法院檢察署檢察官偵查起訴
    。
    理  由
壹、證據能力部分
一、證人謝奕輝、張玟欽、陳玉玲、何建興於警詢中所為之證述
    ，有證據能力:
    按刑事訴訟法第159 條之2 之規定，被告以外之人（含共同
    被告、共犯、證人、鑑定人、被害人等）於檢察事務官、司
    法警察官或司法警察調查中所為之陳述，與審判中不符時，
    其先前之陳述具有較可信之特別情況，且為證明犯罪事實存
    否所必要者，得為證據。故被告以外之人於審判中之陳述與
    其先前在檢察事務官、司法警察官或司法警察調查中所為陳
    述不符時，其先前陳述必須具備特別可信性及必要性兩項要
    件，始得作為證據。而所稱「具有較可信之特別情況」係屬
    於證據能力之要件，法院應比較其前後陳述時之外在環境及
    情況，以判斷何者較為可信，最高法院94年度台上字第6004
    號刑事判決要旨可資參照。證人謝奕輝、張玟欽、陳玉玲、
    何建興於警詢中之證述距案發日較近，記憶理當較為深刻，
    不致因時隔日久而遺忘案情，發生認知或記憶錯誤之可能性
    較低；且於為警查獲後未久即進行詢問，其亦不及詳細權衡
    自己或其他共犯之利益得失，較無可能出於迴護動機而虛捏
    不實證詞。是由證人謝奕輝、張玟欽、陳玉玲、何建興於警
    詢及本院審理筆錄製作當時之外在客觀環境比較，就以下所
    引上開證人警訊中之供述，應以其警詢筆錄較具特別可信性
    ，且為證明犯罪存否所必要，就先後陳述不符部分，證人謝
    奕輝、張玟欽、陳玉玲、何建興以下所引之警詢內容應可依
    刑事訴訟法第159 條之2 之傳聞證據例外規定，認為具有證
    據能力。
二、證人謝奕輝、張玟欽、陳玉玲、何建興於檢察官偵查中所為
    之證述，有證據能力:
    按刑事訴訟法第159 條之1 第2 項所稱被告以外之人於偵查
    中向檢察官所為之陳述得為證據，立法者係以刑事訴訟法規
    定檢察官代表國家偵查犯罪、實施公訴，依法有訊問被告、
    證人、鑑定人之權，且實務運作時，偵查中檢察官向被告以
    外之人所取得之陳述，原則上均能遵守法律規定，不致違法
    取供，其可信性甚高，為兼顧理論與實務，而對被告以外之
    人於偵查中向檢察官所為之陳述，除顯有不可信之情況者外
    ，得為證據（最高法院95年度台上字第6675號判決意旨參照
    ）。查本件證人謝奕輝、張玟欽、陳玉玲、何建興於檢察官
    偵查中所為之證述，性質上雖均屬傳聞證據，惟其等於偵查
    中向檢察官所為之證述，並均經具結在案，且已擔保其陳述
    之可信度，復無顯有不可信之情況，且上開證人均於本院審
    理期日經被告及辯護人為對質詰問，衡諸上開規定，自均具
    有證據能力。
三、被告以外之人於審判外之言詞或書面陳述，除法律有規定者
    外，不得作為證據；被告以外之人於審判外之陳述，雖不符
    前4 條之規定，而經當事人於審判程序同意作為證據，法院
    審酌該言詞陳述或書面陳述作成時之情況，認為適當者，亦
    得為證據；刑事訴訟法第159 條第1 項、第159 條之5 第1
    項定有明文。本判決後述引用之其餘證據資料，除原已符合
    刑事訴訟法第159 條之1 至第159 條之4 ，及法律另有規定
    等傳聞法則例外規定得作為證據以外；其餘並非公務員違背
    法定程序所取得，檢察官、被告及其辯護人於本院均同意作
    為認定事實之證據，且審酌各該證人或書面陳述作成時之情
    況，並無違法不當或證明力明顯過低之瑕疵，且與待證事實
    ，均具有關連性，自均得作為證據。
貳、實體部分
一、訊據被告固坦承在其租屋處搜索扣得之海洛因、甲基安非他
    命為其所有，惟矢口否認有何販賣第一、二級毒品、轉讓禁
    藥之行為。經查：
  (一)上開販賣第一級毒品予陳玉玲部分：
1、 上開事實一(一)之犯罪事實，業據證人陳玉玲證述如下:
  於99年2 月24日第1 次警詢中證以：警方當日查獲之毒品係
    張玟欽載伊前往屏東縣潮州鎮該住所，現場大約有10幾人在
    現場賭博，伊知道現場有很多人都有在販賣及施打一級毒品
    海洛因、吸食二級毒品安非他命，伊當時有看到一個年約50
    - 60歲，綽號「秋風」之男子拿出一大包切塊的海洛因毒品
    ，伊所前往購買毒品處所的樓層，他們都在2 樓房間內，平
    時大門並沒有上鎖，晚間是從後門進去再上樓，好像也沒上
    鎖，該大批毒品好像沒有放在該建築物內，伊有聽到他們會
    打電話說要回去拿東西，伊這次前往購買是張玟欽打電話給
    綽號「秋風」之男子，他就拿了一大包海洛因毒品過來等情
     (見東警分偵字第0990011299號卷第2-6 頁、馬警分偵字第
    09922602 28 號卷第1-5 頁) 。
  又於99年2 月24日第2 次警詢中證以：伊現在所使用行動電
    話於99年2 月24日6 時09分許所接來電門號0000000000( 第
    5 通) 這通電話是張玟欽打電話給我，跟伊說剛剛買毒品的
    錢不太夠，別人還要跟他收錢等情( 見澎湖地檢99偵字230
    號卷第27- 31頁、馬警分偵字第0992260228號卷第6 - 10頁
    ) 。
  於99年3 月8 日警詢時證述: 警方提供相片中之余秋風(44/
    01/26 日、Ｚ000000000、屏東縣佳冬鄉○○村○○路89號)
    就是伊指稱，於屏東張玟欽家中持有大批切塊一級毒品海洛
    因，綽號「秋風」之男子，伊不知道當天余秋風持有之一級
    毒品海洛因重量大約多少，他用一個約裝檳榔的夾鏈袋裝著
    滿滿一包切塊的海洛因，他有從那包裡面拿一些送給伊等情
    ( 見東警分偵字第0990011299號卷第7 - 9 頁)。
  於99年2 月24日偵訊時證述:99 年2 月24日下午為警查獲持
    有海洛因3.4 公克及K 他命52公克，伊是22日凌晨4 、5 點
    張玟欽載伊去屏東買的( 見澎湖地檢99毒偵字17號卷第6 -
    7 頁)。
  於99年2 月26日偵訊時證述: 張玟欽是伊朋友，他常以簡訊
    邀請伊去他那裡玩，伊在2 月22日凌晨4 、5 點搭乘張玟欽
    的車子，從高雄出發到屏東縣潮州鎮○○路張玟欽的家，張
    玟欽家中有很多販毒的人出入，伊一到張玟欽家時，張玟欽
    就拿海洛因一小包請伊，伊當場就將海洛因加入香菸中吸食
    ，吸完之後，一個不知名之男子就幫伊打海洛因，他沒有向
    伊拿錢，張玟欽另外又拿一些海洛因給伊看，伊說伊身上只
    有1 萬多元，他就打電話給另一不知名之男子綽號秋風，綽
    號秋風之男子就拿了一大包海洛因到張玟欽家，他把一小包
    海洛因放在桌上，伊把1 萬多元都給張玟欽後，但是不夠錢
    ，伊叫計程車走時就把桌上一小包的海洛因帶走，後來張玟
    欽傳簡訊給伊，說錢不夠不可以讓伊佔便宜，在2 月24日中
    午搭機回馬公時，扣案之海洛因2 小包(3.4公克) 就是伊前
    述購買之海洛因等情( 見澎湖地檢99毒偵字17號卷第12- 13
    頁) 。
  於99年5 月12日偵訊時結證: 伊有在2 月22日去屏東找過張
    文欽，2 月22日凌晨4 - 5 點張文欽有載伊去屏東，張玟欽
    他在高雄有給伊海洛因，伊不要才去屏東，因他朋友在屏東
    ，屏東伊只去一次然後就回來，伊記得是星期一22日回來高
    雄的，伊坐計程車，伊是24日才回澎湖，伊沒有在屏東過夜
    ，伊下去就回來了，待了5 小時，早上就回來了，伊被查獲
    的毒品來源在屏東，張玟欽他打電話給他朋友，他朋友拿來
    的，伊就請他打電話給他朋友，那個人就來家裡，他朋友綽
    號叫「秋風」，伊當時身上只有1 萬4000，就把所有的錢給
    秋風，買了海洛因，伊是拿錢給秋風，張玟欽跟伊說秋風講
    還是說錢不夠，伊買一包就是被查獲時的3 點多公克，當時
    是伊請張玟欽幫伊打電話給秋風，伊知道秋風在賣，伊之前
    有去過張文欽他家就有看到秋風，知道他有在賣等情( 見屏
    東地檢99偵字3740號卷第90- 91頁) 。
  於本院7 月13日審理中證以: 伊從澎湖到臺灣的那2 、3 天
    有打電話給張玟欽，叫他幫伊找他朋友買第一級毒品海洛因
    ，張玟欽先到伊住處後，有拿第一級毒品海洛因給伊注射，
    之後，伊有請他打電話與他朋友聯絡，張玟欽就開車載伊下
    去屏東，伊在張玟欽家見到綽號秋風的朋友，他當時有帶他
    的女友及別人來，伊是透過張玟欽跟他朋友秋風講，伊拿給
    張玟欽的14000 ，但是張玟欽的朋友說錢不夠，這不夠的6
    、7000元部分伊因被抓無支付，伊於民國99年2 月24日被查
    獲的第一級毒品海洛因伊打電話給張玟欽後就去他家，他打
    電話給他朋友，他朋友就過來，伊只記得他叫秋風（台語）
    ，99年2 月24日上午10時30分第一次警詢筆錄所載伊說扣案
    第一級毒品海洛因及第三級毒品Ｋ他命是用14000 向張玟欽
    買的，其中第一級毒品海洛因是10000 元、第三級毒品Ｋ他
    命是4000元，第三級毒品Ｋ他命是半買半相送，伊沒有這麼
    講，警詢筆錄所載伊說總共跟張玟欽買大約新臺幣50萬元的
    毒品，並無此事，他是幫伊買，99年2 月24日下午10時53分
    檢察官偵訊筆錄所載，伊被警方查獲的海洛因跟第三級毒品
    Ｋ他命是你跟張玟欽買的，且他把你所有身上的14000 通通
    拿去了，真意係錢是伊拿給張玟欽的，99年3 月2 日10時14
    分偵訊筆錄記載伊確認扣案的第一級毒品海洛因及第三級毒
    品Ｋ他命是向張玟欽買，第一級毒品海洛因是10000 元，第
    三級毒品Ｋ他命4000並不正確，伊不是講說跟張玟欽買的，
    伊自警詢開始均沒有說東西是跟張玟欽買的，伊是伊身上有
    14000 ，還缺幾千元，伊從來沒有指認過跟張玟欽買過第一
    級毒品海洛因等語。
2 、另據證人張玟欽於99年4 月8 日警詢證述: 伊沒有販賣毒品
    給陳玉玲，她最近一次是在今年2 月21日晚上打電話給伊，
    說她人在高雄家中叫伊去找她，伊就於22日凌晨4 至5 時，
    帶了一小包的海洛英去找她，伊以香煙吸食，她則以靜脈注
    射的方式施打海洛英毒品，然後伊在早上七至八點就回潮洲
    家中，當天晚上（23日) 2 時許伊帶一小包海洛英去找她，
    伊一樣以香煙吸食，她則以靜脈注射的方式施打海洛英毒品
    ，她跟伊說毒品劑量不夠，沒有感覺，叫伊載她回伊屏東家
    中找朋友調貨，回家後由伊出面以行動電話撥打「秋風」行
    動電話0000000000，跟他說妹仔來了（意指陳玉玲要來跟她
    購買毒品）伊跟陳玉玲等到天亮，「秋風」先拿一些毒品給
    陳玉玲靜脈注射，她感覺不錯，就跟他購買新台幣1 萬8000
    元( 重量大約1 錢) ，然後她在伊家休息至11時許她就離開
    伊家，伊拿給陳玉玲施打之海洛因，有1 次是余秋風給伊的
    ，數量不多約使用1 次的數量，余秋風他們在伊家中賭博，
    他們都會留一點海洛英給伊，伊有打電話給余秋風是事實，
    是他們2 個自己在2 樓伊的房間中試貨及買賣，伊有在場，
    但毒品及金錢伊都沒有經手，現場伊也沒有看見K 他命，陳
    玉玲身上錢不夠多，伊還幫她借4000元，才足夠1 萬8000元
    買1 錢重的海洛因，陳玉玲她透過伊打電話向余秋風購買毒
    品2 至3 次，每次金額7000元至1 萬元不等，數量依購買金
    額而不同整等情( 見東警分偵字第0990011299號卷第15- 16
    頁反面、99偵字3740號卷第47-48 頁反面) 。於本院審理中
    證以: 偵訊時所說伊去和陳玉玲見面時，有拿1 小包第一級
    毒品海洛因給他，她覺得施用後覺得不夠，要伊聯絡，伊就
    打給綽號大仔，帶他到潮州的住處跟大仔見面，有這回事，
    伊有打給大仔，伊帶陳玉玲回潮州後，有見到大仔，是陳玉
    玲叫伊打電話跟大仔聯絡，陳玉玲要伊跟大仔聯絡的目的是
    要第一級毒品海洛因，大仔本名秋風（台語）是在場被告余
    秋風，警詢所說大仔的電話0000000000是從伊手機讀出來的
    ，陳玉玲是自己到伊住處的房間與被告交易等情。
 3、綜上，證人陳玉玲、張玟欽就向被告購買海洛因之方式係證
    人陳玉玲請張玟欽打電話予被告購買後，相約在張玟欽住處
    房間交易，及證人陳玉玲身上錢不夠等節，互核相符，且證
    人陳玉玲、張玟欽與被告並無恩怨仇隙，亦據其等警詢中證
    述在卷，自無設詞誣陷之理，另佐以證人陳玉玲曾於97年11
    月26日、同年12月1 日經警採尿送驗後尿液呈可待因、嗎啡
    、甲基安非他命陽性反應，而因施用第一級毒品案件，證人
    陳玉玲經臺灣澎湖地方法院裁定觀察勒戒，有證人陳玉玲之
    全國前案紀錄表、證人陳玉玲尿液採證編號姓名對照表1 紙
    高雄市立凱旋醫院濫用藥物尿液檢驗報告1 紙、臺灣澎湖地
    方法院檢察署99年度毒偵字第17號卷宗影本各1 份在卷可證
    ，堪認其因施用第一級毒品海洛因而有第一級毒品海洛因之
    需求。而證人陳玉玲於99年2 月24日遭查獲時所持有之白色
    粉末1 包經送法務部調查局鑑定後，確係第一級毒品海洛因
    ，有法務部調查局濫用藥物實驗室鑑定書1 份在卷足考，足
    證上開證人陳玉玲、張玟欽證述應係真實可採。參以被告於
    99 年9月27日遭查獲時持有第一級毒品海洛因1 包，及夾鏈
    袋1 包扣案可資佐證。而上開扣案之海洛因1 包經送法務部
    調查局檢驗結果呈含第一級第6 項毒品海洛因，驗前淨重0.
    4 公克，驗餘淨重0.39公克，有法務部調查局濫用藥物實驗
    室鑑定書1 紙在卷可證( 見屏東地檢99偵字8933號卷第243
    頁) 。上開扣案之海洛因及夾鏈袋數量雖非鉅，雖無足直接
    證明被告販賣毒品犯行，然亦得間接認定被告住處確有海洛
    因一情，再參諸本件查獲證人陳玉玲時間與事實所載之被告
    販賣毒品時間緊接之情，綜上以參，足認被告辯稱：無販賣
    海洛因予陳玉玲之情事，不識陳玉玲等語，應係卸責之詞，
    不足採信。
 4、被告固辯稱證人陳玉玲自被查獲迄歷次偵訊中，前後就遭查
    獲之海洛因係向何人購買一情，前後所述不一，顯係為證人
    張玟欽脫罪，而轉嫁被告等語，然按供述證據本具有特殊性
    ，與物證或文書證據具有客觀性及不變性不同；蓋人類對於
    事物之注意及觀察，有其能力上之限制，未必如攝影機或照
    相機般，對所發生或經歷的事實能機械式無誤地捕捉，亦未
    必能洞悉事實發生過程之每一細節及全貌；且常人對於過往
    事物之記憶，隨時日之間隔而漸趨模糊或失真，自難期其如
    錄影重播般地將過往事物之原貌完全呈現；此外，因個人教
    育程度、生活經驗、語言習慣之不同，其表達意思之能力與
    方式，亦易產生差異；故供述證據每因個人觀察角度、記憶
    能力、表達能力、誠實意願、嚴謹程度及利害關係之不同，
    而有對相同事物異其供述之情形發生；因此，證人相互間之
    陳述前後不符，或因記憶淡忘、或事後迴護、或因其他事由
    所致，究竟何者可以採信，法院應本其自由心證斟酌何者與
    事實相符，以為取捨，非謂一有不符或矛盾，即應認證人之
    證言均為不可採信（最高法院92年度台上字第4387號判決、
    90年度台上字第6078號判決要旨參照）。雖證人陳玉玲於99
    年2 月24日遭警查獲日第1 次警詢中及偵訊時曾證述該查獲
    毒品係向張玟欽購買，是於99年2 月22日凌晨4 、5 點左右
    ，由張玟欽開車來高雄載伊前往屏東潮州鎮○○路他的住處
    向他購買的，張玟欽常常會打電話及傳簡訊給伊，言談及簡
    訊內容中都會暗示及引誘要免費請伊吸食一級毒品海洛因，
    所以伊才會禁不起誘惑找他，進而向他購買毒品，伊認識張
    玟欽他們夫妻約三年多的時間，當初會接觸毒品也是他們夫
    妻提供的，陸陸續續向他購買好幾十次一級毒品海洛因及三
    級毒品K 他命，正確次數忘記了，向張玟欽購買毒品的正確
    金額不清楚，大約估計超過新台幣50萬元等情，然其於該次
    警詢中亦明確證以99年2 月22日張玟欽載伊前往屏東縣潮州
    鎮該住所，現場大約有十幾人在現場賭博，伊知道現場有很
    多人都有在販賣及施打一級毒品海洛因、吸食二級毒品安非
    他命，伊當時有看到一個年約50- 60歲，綽號「秋風」之男
    于拿出一大包切塊的海洛因毒品，伊前往購買毒品處所的樓
    層，他們都在2 樓房間內，伊這次前往購買是張玟欽打電話
    給綽號「秋風」之男子，他就拿了一大包海洛因毒品過來等
    語。於查獲同日第2 次警詢中證以: 伊現在所使用行動電話
    於99年2 月24日6 時09分許所接來電門號0000000000( 第5
    通) 這通電話是張玖欽打電話給伊，跟伊說剛剛買毒品的錢
    不太夠，「別人」還要跟他收錢等情。於99年3 月8 日警詢
    中證述: 警方提供相片中之余秋風(44/01/26 日、Ｚ0000000
    00、屏東縣佳冬鄉○○村○○路89號) 就是伊指稱，於屏東
    張玟欽家中持有大批切塊一級毒品海洛因，綽號「秋風」之
    男子，伊不知道當天余秋風持有之一級毒品海洛因重量大約
    多少，他用一個約裝檳榔的夾鏈袋裝著滿滿一包切塊的海洛
    因，他有從那包裡面拿一些送給伊等情。於99年2 月26日偵
    訊中證以: 張玟欽是伊的朋友，他常以簡訊邀請伊去他那裡
    玩，伊在2 月22日凌晨4 、5 點搭乘張玟欽的車子，從高雄
    出發到屏東縣潮州鎮○○路張玟欽的家，張玟欽家中有很多
    販毒的人出入，張玟欽拿一些海洛因給伊看，伊說伊身上只
    有1 萬多元，他就打電話給另一不知名之男子綽號秋豐，綽
    號秋豐之男子就拿了一大包海洛因到張玟欽家，他把一小包
    海洛因放在桌上，伊把1 萬多元都給張玟欽後，但是不夠錢
    ，伊叫計程車走時就把桌上一小包的海洛因帶走，後來張玟
    欽傳簡訊給伊，說錢不夠不可以讓伊佔便宜，在2 月24日中
    午搭機回馬公時，扣案之海洛因2 小包(3.4公克) 就是伊前
    述購買之海洛因等情。於99年5 月12日偵訊中證述: 伊被查
    獲的毒品來源在屏東，張玟欽他打電話給他朋友，他朋友拿
    來的，請他打電話給他朋友，那個人就來家裡，他朋友綽號
    叫「秋風」，伊當時身上只有一萬四，就把所有的錢給秋風
    ，買了海洛因，伊是拿錢給秋風，張玟欽跟伊說秋風講還是
    說錢不夠，伊買一包就是被查獲時的3 點多公克，當時不是
    伊主動跟張文欽買毒品，是伊請張玟欽幫伊打電話給秋風，
    伊知道秋風在賣，之前有去過張文欽他家就有看到秋風，知
    道他有在賣等語。於本院7 月13日審理中證以: 伊從澎湖到
    臺灣的那2 、3 天有打電話給張玟欽，叫他幫伊找他朋友買
    第一級毒品海洛因，張玟欽先到伊住處後，有拿第一級毒品
    海洛因給伊注射，之後，伊有請他打電話與他朋友聯絡，張
    玟欽就開車載伊下去屏東，伊在張玟欽家見到綽號秋風的朋
    友，他當時有帶他的女友及別人來，伊是透過張玟欽跟他朋
    友秋風講，伊拿給張玟欽的14000 ，但是張玟欽的朋友說錢
    不夠，這不夠的6 、7000元部分伊因被抓無支付，伊於民國
    99年2 月24日被查獲的第一級毒品海洛因伊打電話給張玟欽
    後就去他家，他打電話給他朋友，他朋友就過來，伊只記得
    他叫秋風（台語），99年2 月24日上午10時30分第一次警詢
    筆錄所載伊說扣案第一級毒品海洛因及第三級毒品Ｋ他命是
    用14000 向張玟欽買的，其中第一級毒品海洛因是10000 元
    、第三級毒品Ｋ他命是4000元，第三級毒品Ｋ他命是半買半
    相送，伊沒有這麼講，警詢筆錄所載伊說總共跟張玟欽買大
    約新臺幣50萬元的毒品，並無此事，他是幫伊買，99年2 月
    24日下午10時53分檢察官偵訊筆錄所載，伊被警方查獲的海
    洛因跟第三級毒品Ｋ他命是跟張玟欽買的，且他把你所有身
    上的14000 通通拿去了，真意係錢是伊拿給張玟欽的，99年
    3 月2 日10時14分偵訊筆錄記載伊確認扣案的第一級毒品海
    洛因及第三級毒品Ｋ他命是向張玟欽買，第一級毒品海洛因
    是10000 元，第三級毒品Ｋ他命4000並不正確，伊不是講說
    跟張玟欽買的，伊自警詢開始均沒有說東西是跟張玟欽買的
    ，伊是伊身上有14000 ，還缺幾千元，伊從來沒有指認過跟
    張玟欽買過第一級毒品海洛因等情。綜上證人陳玉玲前後證
    詞以觀，其就遭查獲之毒品來源歷次陳述均有明確證述係伊
    請證人張玟欽幫忙購買，證人張玟欽則係向被告購買，證人
    陳玉玲與被告係於證人張玟欽屏東住處交易毒品，於本院審
    理中經提示其上開前後不一之指述時，其亦明確澄清海洛因
    係透過證人張玟欽向被告購買，其從未指認向證人張玟欽購
    買海洛因等情，是堪認證人陳玉玲前所證述向證人張玟欽購
    買海洛因一情，或係因表達能力有限而語意不清，或係因陳
    述者與制作筆錄者之理解落差而致證人陳玉玲之陳述有前開
    互核矛盾之情，然其既能就上開購毒之重要情節為一再指證
    ，堪認其所證海洛因係透過證人張玟欽向被告購買一節方為
    實在，是被告此部分所辯，顯無足採。
  (二)上開事實一(二)被告販賣第二級毒品予謝奕輝部分:
    上開事實一(二)之事實，業據證人謝奕輝證述如下:
  於99年9 月15日警詢中證以: 伊在97年過完年之後曾向余秋
    風購買過2-3 次的安非他命，每次都向他購買2 錢的安非他
    命( 約8000元) ，伊這次會進來服刑也是因為當時余秋風出
    事的時候要我背，他說既然伊身上有被查獲安非他命，那在
    他車上( 白色BMW)被查獲的3 兩海洛因也要伊一起承擔，跟
    我說如果我入監服刑，他會每個月30 000至50000 元的安家
    費給我老婆，結果只拿了5000元給我太太，之後就沒有下文
    了，因為余忠謹跟伊說他父親余秋風有在賣毒品，所以伊才
    跟余秋風購買毒品，之後因為發現嫂子及余祈震也在那裡，
    所以才知道他們也有在賣等情。
  於99年9 月21日偵查中結證：伊跟余秋風買安非他命，後來
    跟他女朋友買海洛因，伊跟余祈震買安非他命，在伊觀察勒
    戒前就跟余秋風買毒品，約在97年過年那一陣子，跟他買過
    1 次，不是買6000元就是12000 元，在新埤鄉一處檳榔攤，
    伊被抓的地方交易，是他先給伊安非他命，伊過1 、2 天之
    後給他錢，單純跟他買，余秋風部分，警詢中伊說跟他買過
    8000元，沒錯是8000元，當時價格是這樣，當初被查獲的海
    洛因是他的等情。
  證人謝奕輝上開於警詢及偵訊時之證述，不僅前後供述互核
    一致，客觀上亦無任何可疑不實之處，證人謝奕輝與被告間
    無何怨隙，業據其警詢陳述在卷( 見99年度偵字8933號卷第
    63頁) ，其與被告既無仇怨，茍非事實，當無虛妄指訴，甘
    冒刑責無端誣陷被告於罪之理，然其於警詢時迄偵訊時，俱
    能就購買毒品甲基安非他命之對象為被告、交易時間為97年
    過年前後、金額為8000元等關於本案之重要情節，均能加以
    指述，苟非真有其事，焉能憑空任意杜撰而為如此之陳述，
    另佐以證人謝奕輝曾於97年2 月25日18時40分經查緝人員會
    同保三總隊第二大隊刑事組人員在屏東縣新埤鄉○○段833
    號查緝毒品時證人謝奕輝與余忠謹( 被告之子) 及被告等人
    同在現場，證人謝奕輝在現場房間內施用安非他命，並經搜
    索，於證人謝奕輝身上查獲其所有安非他命毒品3 小包( 毛
    重共4.2 公克) 包( 毛重共3.5 公克) 外，並在該處第一間
    房間內查獲吸食器、玻璃球、分裝杓等證人謝奕輝所有施用
    毒品工具一情，業據證人謝奕輝於97年2 月26日警詢證述綦
    詳( 詳屏東機字第0970003388號卷第15- 22頁) ，並有海岸
    巡防總局南部地區巡防局屏東機動查緝隊扣押物品目錄表(
    詳屏東機字第0970003388號卷第49頁) 存卷足考，堪認證人
    謝奕輝於97年2 月25日確有施用第二級毒品甲基安非他命而
    有施用該種毒品習慣，而此施用第二級毒品甲基安非他命之
    時間正為證人謝奕輝所證向被告購買第二級毒品甲基安非他
    命之期間內，是證人謝奕輝自有第二級毒品甲基安非他命之
    需求，其所證於97年2 月11日至同年9 月7 日間某日不詳時
    分向被告購買第二級毒品甲基安非他命一節，尚屬可採。參
    以被告於99年9 月27日遭查獲時持有第二級毒品甲基安非他
    命1 包扣案可資佐證，而上開扣案之第二級毒品甲基安非他
    命1 包經送高雄市立凱旋醫院檢驗結果檢出甲基安非他命，
    驗前淨重0.136 公克，驗餘淨重0.127 公克，有高雄市立凱
    旋醫院100 年4 月25日高市凱醫驗字第15408 號濫用藥物成
    品檢驗鑑定書1 紙在卷可證( 見本院卷第140 頁) ，上開扣
    案之甲基安非他命數量雖非鉅，雖無足直接證明被告販賣毒
    品犯行，然亦得間接認定被告確實有甲基安非他命一情，綜
    上以參，足認被告辯稱：無販賣毒品予謝奕輝之情事等語，
    應係卸責之詞，不足採信。
  被告固辯稱證人謝奕輝於警偵訊就向被告購買毒品之交易次
    數、金額前後不一，所述不實等語，然證人謝奕輝於99年9
    月15日警詢中證以在97年過完年之後曾向余秋風購買過2 -
    3 次的安非他命，每次都向他購買2 錢的安非他命( 約8000
    元) 等語，於99年9 月21日偵查中固稱伊跟余秋風買安非他
    命，在伊觀察勒戒前就跟余秋風買毒品，約在97年過年那一
    陣子，跟他買過1 次，不是買6000元就是12000 元，惟該次
    偵訊中亦證述: 余秋風部分，警詢中伊說跟他買過8000元，
    沒錯是8000元，當時價格是這樣，當初被查獲的海洛因是他
    的等情，就向被告購買毒品之次數雖不一致，然就有向被告
    購買安非他命前後均指證歷歷，而於偵訊中就購買金額雖先
    為不一致之陳述，經提示警詢所證後即再肯認警詢所述金額
    正確，其所述前後之細部不一致處，或係因個人之記憶能力
    有限所致，經告以前後不一致之處，其亦能確認正確之交易
    金額，是其所述尚無重大矛盾之處，亦堪採信。
  至證人謝奕輝於本院審理中翻異前詞，改稱從未向被告購買
    毒品，而係警察要其指認被告等語，然其於偵訊時曾證述:
    伊害怕遭到余祈震及余秋風報復，不想跟他們一起開庭等語
     (見99年度偵字8933號卷第75頁) ，於本院審理中復一再稱
    警偵訊證述皆係警察要其為如此證述等語，足認其於審理中
    之陳述或係來自被告同庭在場之壓力而有所顧忌，為虛偽不
    實之證述，所述已有可疑，且其所證起訴書所載在檳榔攤購
    買第二級毒品甲基安非他命之對象為「龍仔」，果若屬實，
    何以於警偵訊歷次陳述均未提及「龍仔」此一販賣毒品之人
    ，足認其於審理中所述，係迴護被告之詞。
  另證人謝奕輝於本院中固證述其警詢所述係被告女友指證其
    犯罪，並希望其幫忙擔負被告刑責，致其遭查獲，且員警要
    其指證被告，其方誣陷被告云云，果若屬實，則誣陷證人謝
    奕輝之人既為被告女友而非被告本人，以證人謝奕輝與被告
    尚為朋友關係，證人謝奕輝指證被告女友即可，何故指證被
    告？又觀其於本院審理中就此一提問亦無法答覆自圓其說而
    沉默未答( 見本院卷第62頁) ，足徵其所述警偵訊係誣陷被
    告一節係屬不實，又證人謝奕輝前於警詢所證並非僅單純於
    警詢筆錄上簽名而已，其仍有就警員提問一一回答，本件被
    告係因警執行搜索時查獲，員警與被告亦無仇怨，有何必要
    令證人謝奕輝定須為不利於被告之證詞，又既然證人謝奕輝
    與被告為朋友關係，證人謝奕輝尚曾至被告家用餐，其曾與
    被告等於同一房間內施用毒品遭查獲，業據其於97年2 月26
    日警詢證述在卷( 詳屏東機字第0970003388號卷第15- 22頁
    ) ，其已因購買毒品而見過被告多次，其依據個人親身經歷
    之知覺記憶指認被告，自無受誘導而故為不正確指認之可能
    ，證人謝奕輝於警偵訊時之供述應屬實在，其翻異之語，顯
    係事後迴護被告之詞，要難採信。
  (三)上開事實一(三)被告轉讓禁藥予證人何建興部分:
    上開事實一(三)之事實，業據證人何建興證述如下:
  於99年8 月20日偵訊中證述: 伊與余祈震從小就是鄰居，伊
    去他家余祈震、余秋風就會拿安非他命請伊吃，去年余祈震
    找伊去他家，說他們有做安非他命，叫伊試看看好不好，看
    有沒有人要，伊試了一下覺得品質不好，他跟伊說毒品是他
    爸爸找人家做的，余嘉偉也有參與，余秋風曾經帶伊去枋寮
    他們的工廠( 詳屏東地檢99偵字8933號卷，第44- 45頁) 。
  於99年10月14日偵訊中證以: 伊之前有跟余秋風及余祈震買
    過毒品: 但是在99年9 月24日余祈震兄弟一起來伊家找伊家
    人，他們還住伊村內，因為他們勢力龐大，甚至能找人來監
    獄裡頭，余秋風在99年農曆期間到元宵之間，在屏東縣萬丹
    鄉與潮洲鎮交接處大湖村某處檳榔園，他弄好放在玻璃球內
    ，請伊安非他命，是很久的事情( 見屏東地檢99偵字8933號
    卷，第55- 56頁) 。
  於本院審理中證述: 伊在偵訊時作證說余秋風拿過第二級毒
    品甲基安非他命給伊施用過那是很久以前的事，他拿第二級
    毒品甲基安非他命給伊的時間應該是99年，時間太久忘了，
    地點也忘了，之前在偵訊時說時間是99年2 月，地點在萬丹
    、潮州大湖村的檳榔園一情屬實等語。
  證人何建興上開於警詢及偵審時之證述，就被告轉讓甲基安
    非他命予其施用及轉讓時間為99年間一節，不僅前後供述互
    核一致，客觀上亦無任何可疑不實之處，證人何建興與被告
    間係同村鄰居，證人何建興之父與被告為朋友關係，證人何
    建興與被告之子余祈震間自小即為鄰居，證人何建興尚且常
    至被告家，證人何建興因與被告間僅為鄰居關係，擔心若指
    證被告，被告親友將至其住所騷擾其家人，其間無何怨隙，
    業據其偵訊時、本院審理時陳述在卷( 見99年度偵字8933號
    卷第44至45頁、第56頁本院卷第94頁) ，其與被告既無仇怨
    ，茍非事實，當無虛妄指訴，甘冒刑責無端誣陷被告於罪之
    理，其於警詢時迄偵審中，俱明確指證被告轉讓毒品予其施
    用，苟非真有其事，焉能憑空任意杜撰而為如此之陳述，另
    佐以證人何建興曾於99年4 月24日18時、19時許，在屏東縣
    潮州鎮永慶旅舍旁之停車場處，以將甲基安非他命摻入香菸
    內吸食之方式，施用第二級毒品甲基安非他命，而於99年4
    月25日1 時20分許，在屏東縣新埤鄉○○村○○○路五岔口
    處為警盤查而查獲，當場扣得甲基安非他命1 小包（毛重0.
    4 公克），並將其採尿送驗，檢出甲基安非他命陽性反應，
    經檢察官提起公訴，並經本院以99年度訴字第752 號判決判
    處有期徒刑10月一情，有證人何建興之全國前案紀錄表、臺
    灣屏東地方法院檢察署99年度毒偵字第977 號起訴書、本院
    99年度訴字第752 號判決書各1 份存卷足查，證人何建興於
    本件被告遭查獲前之99年4 月24日許既有有施用第二級毒品
    甲基安非他命習慣，證人謝奕輝自有第二級毒品甲基安非他
    命之需求，其所證被告於99年2 月13日起至同年月28日間某
    日時許轉讓第二級毒品甲基安非他命予其施用一節，尚屬可
    採。參以被告於99年9 月27日遭查獲時持有第二級毒品甲基
    安非他命1 包扣案已如上述，上開扣案之甲基安非他命數量
    雖非鉅，雖無足直接證明被告販賣毒品犯行，然亦得間接認
    定被告確實有甲基安非他命一情，綜上以參，足認被告辯稱
    ：無販賣甲基安非他命予何建興之情事等語，應係卸責之詞
    ，不足採信。
  至被告雖辯以證人何建興於警詢迄偵訊、本院審理中前後就
    被告轉讓毒品之地點、被告究有無轉讓毒品予其施用一情，
    前後指述不一而有瑕疵可指云云，然細繹證人何建興證詞，
    其於警詢中係稱與被告間為鄰居關係，去被告家裡時，被告
    會提供甲基安非他命予其施用等語，此部分僅係陳述與被告
    間認識之緣由及其間交往互動、其接觸毒品情形，偵查中經
    檢察官問以被告轉讓毒品之細節，其進一步證述被告曾經轉
    讓毒品予其施用之具體時間及地點、方式，可知其前後陳述
    真意係平時被告固會在被告住處提供甲基安非他命予其施用
    ，然其記憶中較為明確清楚者則係被告在99年農曆年間至元
    宵期間，在屏東縣萬丹鄉與潮洲鎮交接處大湖村某處檳榔園
    ，被告係先弄好放在玻璃球內，提供安非他命予其施用，其
    警詢所述得為證人何建興偵訊所證之情況證據，前後並無矛
    盾，至證人何建興於審理中雖先翻異前詞，改稱被告無轉讓
    毒品情事，然其於99年10月14日偵訊中陳述: 被告會去伊家
    騷擾伊家人，怕被報復，伊希望不要跟被告對質碰面，才能
    安心，余秋風收押前有來監獄等伊太太等語( 見屏東地檢99
    偵字8933號卷第56頁) ，而其與被告尚為鄰居關係，自有擔
    心自身及家人遭受被告家人報復之可能，是其與被告當庭為
    對質自有受到來自被告之同庭壓力而不願或不敢證述實情，
    且其於翻供而為陳述時，尚且遲疑停頓約10秒許( 見本院卷
    第94頁) ，堪認其係有所顧忌始為翻供，惟其於經檢察官提
    示其前偵訊時所述後，亦肯認偵訊所述被告轉讓毒品一節係
    屬實在，是被告此揭所辯，顯屬無稽。
  (四)按毒品之非法交易向為政府查禁森嚴且重罰不寬貸之行為，
    為一般民眾普遍認知之事，倘非有利可圖，被告絕無平白甘
    冒被查緝重罰之高度風險，而販賣毒品之理，是其販入之價
    格當較其出售之價格為低，或販入毒品之價格較換取其他財
    物之價格為低，而有從中賺取價差牟利之意圖及事實，應屬
    合理認定。又販賣毒品係違法行為，非可公然為之，亦無公
    定價格，容易分裝並增減份量，而每次買賣之價量，可能隨
    時依雙方關係深淺、資力、需求量及對行情之認知、來源是
    否充裕、販賣者是否渴求資金、查緝是否嚴緊、購買者被查
    獲時供述購買對象之可能風險之評估等，因而異其標準，並
    機動調整，非可一概論之，是販賣毒品之利得除被告坦承犯
    行或價量俱臻明確外，委難察得其交易實情，然販賣者從價
    差或量差中牟利之方式雖異，惟其販賣行為在意圖營利則屬
    同一；從而，舉凡有償交易，除足以反證其確係另基於某種
    非圖利本意之關係外，通常尚難因無法查悉其販入價格，做
    為是否高價賣出或換取較高價財物之比較，諉以無營利之意
    思而阻卻販賣犯行之追訴。倘被告未因販賣上開毒品而從中
    牟利，當無冒險購買昂貴毒品及耗時費力聯繫之閒情，堪認
    被告上揭所為，必有從中賺取買賣價差牟利之事實，本案被
    告就販賣第一級毒品海洛因予證人陳玉玲部分，業據證人張
    玟欽於99年4 月8 日警詢證述: 陳玉玲當時身上錢不夠多，
    伊還幫她借4000元，才足夠1 萬8000元買1 錢重的海洛因等
    情( 見東警分偵字第0990011299號卷第15頁- 16 頁反面)，
    另證人陳玉玲於99年2 月26日偵訊時亦證述: 伊向被告買毒
    品時，把1 萬多元都給張玟欽後，但是不夠錢，後來張玟欽
    停簡訊給伊，說錢不夠不可以讓伊佔便宜等情( 見澎湖地檢
    99毒偵字17號卷第12- 13頁) 。是證人陳玉玲於向被告購買
    毒品時身上僅有1 萬4000元，而被告認以價格尚不足購買證
    人陳玉玲所需海洛因之數量，而要證人陳玉玲補足差價，足
    認被告販賣海洛因予證人陳玉玲自係基於營利之意圖。另衡
    以被告與證人謝奕輝間並無特別之親屬情誼，僅係朋友關係
    ，為證人謝奕輝於警詢證述在卷（參見屏東機字第09700033
    88號卷第15- 22頁) ，又證人謝奕輝、陳玉玲均向被告購買
    海洛因及甲基安非他命時，分別有交付金錢而均屬有償之行
    為，業如前述，被告自係有利潤可圖，始甘冒被查緝而觸重
    刑之危險，並與證人謝奕輝、陳玉玲約妥較為隱密地點以販
    賣海洛因及甲基安非他命，故主觀上顯係基於營利之販賣意
    圖而為毒品之提供行為，且其等販入價格必較售出價格低廉
    而從中賺取差價牟利至明，足徵被告主觀上確有賺取價差以
    為營利之不法意圖。是被告就上開事實一(一)、(二)部分，分別
    有販賣第一級毒品海洛因、第二級毒品甲基安非他命之事實
    無訛。
  (五)綜上所述，本案事證明確，被告所辯未販賣第一、二級毒品
    及轉讓禁藥云云，不足採信，其上揭犯行均堪以認定，應依
    法論科。
三、論罪科刑
  (一)核被告犯罪事實欄一、(一)所為係犯毒品危害防制條例第4 條
    第1 項之販賣第一級毒品罪，被告販賣前持有上開第一級毒
    品之行為，固屬應予處罰之非法持有行為，惟被告嗣後既更
    易原持有意思而販賣上開毒品，則其持有之低度行為，自應
    為販賣之高度行為所吸收，不另論罪。
  (二)次按甲基安非他命係毒品危害防制條例第2 條第2 項第2 款
    所規定之第二級毒品，且屬藥事法第22條第1 項第1 款所規
    定之禁藥，又甲基安非他命固屬毒品危害防制條例第2 條第
    2 項第2 款所規定之第二級毒品，不得持有及轉讓，然同由
    中央衛生主管機關即行政院衛生署公告列為藥事法第22條第
    1 項第1 款所規定之禁藥，依法亦不得轉讓，故明知為禁藥
    甲基安非他命而轉讓予他人者，除構成毒品危害防制條例第
    8 條第2 項之轉讓第二級毒品罪外，亦構成藥事法第83條第
    1 項之轉讓禁藥罪，此係同一犯罪行為而同時有二種法律可
    資處罰之法條( 規) 競合情形，應依重法優於輕法、後法優
    於前法等法理，擇一處斷。又毒品危害防制條例第8 條第2
    項轉讓第二級毒品罪之法定本刑為「6 月以上5 年以下有期
    徒刑，得併科新臺幣70萬元以下罰金」，而93年4 月21日修
    正後藥事法第83條第1 項轉讓禁藥罪之法定本刑為「7 年以
    下有期徒刑，得併科新臺幣500 萬元以下罰金」。是除轉讓
    之安非他命數量達行政院98年11月20日所修正之「轉讓毒品
    加重其刑之數量標準」第2 條所定之淨重10公克以上，應依
    毒品危害防制條例第8 條第6 款規定加重其刑，其加重後之
    法定刑較藥事法第83條第1 項為重者外，因修正後藥事法第
    83條第1 項之罪之法定本刑，顯較毒品危害防制條例第8 條
    第2 項之罪之法定本刑為重，依前述「重法優於輕法」之法
    理，自應優先適用藥事法第83條第1 項之規定處斷（最高法
    院96年度台上字第3582號判決意旨參照）。是核被告所為，
    有關犯罪事實欄一、(二)部分，係犯毒品危害防制條例第4 條
    第2 項之販賣第二級毒品罪；有關犯罪事實欄一、(三)部分，
    則係犯藥事法第83條第1 項之轉讓禁藥罪。被告持有禁藥即
    第二級毒品甲基安非他命之低度行為，分別為轉讓及販賣之
    高度行為所吸收，均不另論罪。
  (三)被告有如事實欄所述之前科，有台灣高等法院被告前案紀錄
    表在卷可查，是其前受有期徒刑執行完畢後，5 年內故意再
    犯本件法定刑為有期徒刑以上刑之3 罪，均為累犯，俱應依
    刑法第47條第1 項規定各加重其刑。惟被告所犯毒品危害防
    制條例部分，除同條例第4 條第1 項法定刑死刑、無期徒刑
    部分，及同條例第4 條第2 項法定刑無期徒刑部分，依刑法
    第64 條 第1 項及同法第65條第1 項規定不得加重外，其餘
    部分之有期徒刑及罰金刑部分加重其刑。又被告雖有如事實
    欄一、（一）之1 次販賣第一級毒品海洛因之行為，但其販
    賣第一級毒品之次數僅1 次，如科予被告販賣第一級毒品罪
    之法定最低度刑即無期徒刑，將使被告人身自由遭受長期之
    剝奪，對其個人權益影響至鉅，與其所犯情節相互權衡之下
    ，恐有刑罰過苛之虞，而非全無可值同情憫恕之處，本院審
    酌上情，就被告所犯上開販賣第一級毒品海洛因，認應適用
    刑法第59條酌減其刑。就被告所犯販賣第一級毒品法定刑中
    屬於罰金部分( 死刑、無期徒刑部分依法不得加重) ，同時
    有加重及減輕事由，依刑法第71條第1 項規定應先加後減。
  (四)又被告販賣第一級毒品海洛因、第二級毒品甲基安非他命之
    行為，及轉讓禁藥予何建興之行為，其犯意各別，行為互殊
    ，應予分論併罰。
  (五)爰審酌被告意圖營個人私利，不顧國家法令，而為上開之販
    賣第一級毒品海洛因、第二級毒品甲基安非他命，又轉讓第
    一級毒品海洛因行為，嚴重助長毒品氾濫，並足以衍生其他
    犯罪，嚴重危害社會治安及國民健康，所為誠屬不該，且其
    各次販賣價格分為8000元、18000 元，數量、價值非少，及
    其犯罪之動機、目的、智識程度、生活狀況等一切情狀，以
    及慮及刑法第51條數罪併罰定執行刑之立法方式，採限制加
    重原則，亦即非以累加方式定應執行刑，被告各次犯罪手法
    類似，如以實質累加方式定應執行刑，則處罰之刑度顯將超
    過其行為之不法內涵，違反罪責原則，故非以等比之方式增
    加刑罰應即足以評價被告行為之不法性等一切情狀，分別量
    處如附表主文欄所示之刑及定其應執行刑，以資懲儆。
  (五)沒收部分：
１、按毒品危害防制條例第19條第1 項規定性質上係沒收之補充
    規定，其屬於本條所定沒收之標的，如得以直接沒收者，判
    決主文僅宣告沒收即可，不生「追徵其價額」或「以其財產
    抵償之」問題，須沒收之標的全部或一部不能沒收時，始生
    「追徵其價額」或「以其財產抵償之」選項問題，而「追徵
    其價額」或「以其財產抵償之」係屬兩種選項，分別係針對
    現行貨幣以外之其他財產與現行貨幣而言，即本規定所稱「
    追徵其價額」者，係指所沒收之物為金錢以外之其他財物而
    無法沒收時，因其實際價值不確定，應追徵其價額，使其繳
    納與原物相當之價額，並無以其財產抵償之問題，倘嗣後追
    徵其金錢價額，不得結果而須以其財產抵償者，要屬行政執
    行機關依強制執行之法律之執行問題，即無不能執行之情形
    ，自毋庸諭知「或以其財產抵償之」，如不能沒收之沒收標
    的為金錢時，因價值確定，判決主文直接宣告「以其財產抵
    償之」即可，不發生追徵價額之問題（最高法院99年度第5
    次刑事庭會議（二）意旨參照）。本件被告就上開事實一、
    (一)、(二)之販賣第一級、第二級毒品所得14000 元、8000元，
    雖未扣案，但仍應依毒品危害防制條例第19條第1 項之規定
    ，宣告沒收之，金錢部分，如全部或一部不能沒收時，以其
    財產抵償之。
２、扣案NOKIA 手機（門號0000000000，序號000000000000000
    ）、SAMSUNG 三星手機（門號0000000000，序號0000000000
    00000 ）各1 支雖均為被告所有，然為其平常聯絡使用，為
    被告審理中供述在卷，並無其他證據足認為供被告本案犯罪
    所用，爰不予宣告沒收。
３、本件於99年9 月27日經警持臺灣屏東地方法院核發之搜索票
    至余秋風位於屏東縣屏東市○○街11號3 樓租屋處執行搜索
    ，扣得海洛因（驗前淨重0.41公克，驗餘淨重0.39公克）、
    甲基安非他命（驗前淨重0.136 公克，驗餘淨重0.127 公克
    ），均係被告所有乙節，有南部地區巡防局屏東機動查緝隊
    搜索、扣押筆錄、扣押物品目錄表各1 份（見屏東機字第
    0990 013697 號卷第26頁至第31頁）可證，而毒品海洛因（
    驗前淨重0.41公克，驗餘淨重0.39公克）、甲基安非他命（
    驗前淨重0.136 公克，驗餘淨重0.127 公克），分別係屬第
    一級毒品海洛因、第二級毒品甲基安非他命，有上開鑑定書
    可稽，上開扣案之第一級毒品海洛因1 包，不問屬於犯人與
    否，應依毒品危害防制條例第18條第1 項前段規定，於販賣
    第一級毒品罪項下（即事實一、(一)），宣告沒收銷燬。而上
    開扣案之甲基安非他1 包雖為第二級毒品，惟其查扣時間係
    於99年間，尚難認係上開事實一、(二)被告於97年間所犯販賣
    第二級毒品甲基安非他命罪所餘之毒品，而應認係上開事實
    一、(三)所示被告轉讓予證人何建興施用毒品犯行所餘毒品，
    復按法律之適用應一體適用，不得分割適用，本件事實一、
    (三)所示犯行部分，既論被告以違反藥事法第83條之轉讓禁藥
    罪，關於扣案之上開甲基安非他命1 包，亦應認屬藥事法所
    規定之違禁物，應依刑法第38條第1 項第1 款規定沒收，並
    在被告轉讓甲基安非他命予何建興（事實一、(三)，即附表編
    號3 所示）罪刑項下宣告之；上開第一級毒品海洛因、第二
    級毒品甲基安非他命鑑驗耗損部分既已滅失，自無庸諭知沒
    收或沒收銷燬；各該毒品外包裝袋，因與海洛因、甲基安非
    他命無法析離，自應分別併同於海洛因一併沒收銷燬、併同
    甲基安非他命一併沒收。
 4、扣案之毒品器具注射針筒6 支、束帶1 條、吸食器1 組為被
    告所有，係被告施用毒品所用，為被告供承於卷( 見本院卷
    第117 頁背面) ，及扣案鋁棒1 支、夾鏈袋1 包及鏟管2 支
    亦為被告所有，均無證據證明與本案有關，爰不宣告沒收。
 5、扣案現金10萬9900元，雖為被告所有，然無證據證明係本案
    被告販賣毒品所得，亦不為沒收之宣告。
據上論斷，應依刑事訴訟法第299 條第1 項前段，毒品危害防制
條例第4 條第1 項、第2 項、第18條第1 項前段、第19條第1 項
條第1 項第1 款、第59條、第51條第5 款，判決如主文。
本案經檢察官潘國威到庭執行職務。
中    華    民    國  100     年    7     月    29    日
                  刑事第三庭    審判長法  官  張世賢
                                      法  官  許嘉仁
                                      法  官  蕭筠蓉
以上正本證明與原本無異。
如不服本判決，應於判決送達後10日內，向本院提出上訴狀。
中    華    民    國    10    年    7     月    29    日
                                      書記官  張語恬
附表
┌──┬───────┬─────────────────────┐
│編號│   犯罪事實   │                  主  文                  │
├──┼───────┼─────────────────────┤
│ 1  │犯罪事實一、(一)│余秋風販賣第一級毒品，累犯，處有期徒刑拾捌│
│    │（販賣海洛因之│年。扣案第一級毒品海洛因壹包（含包裝袋壹只│
│    │部分）        │，驗後淨重零點玖公克）沒收銷燬之。未扣案│
│    │              │之販賣第一級毒品所得新臺幣壹萬肆仟元沒收，│
│    │              │如全部或一部不能沒收時，以其財產抵償之。  │
│    │              │                                          │
├──┼───────┼─────────────────────┤
│ 2  │犯罪事實一、(二)│余秋風販賣第二級毒品，累犯，處有期徒刑玖年│
│    │（販賣甲基安非│。未扣案之販賣第二級毒品所得新臺幣捌仟元沒│
│    │他命之部分）  │收，如全部或一部不能沒收時，以其財產抵償之│
│    │              │。                                        │
├──┼───────┼─────────────────────┤
│ 3  │犯罪事實一、(三)│余秋風犯藥事法第八十三條第一項之轉讓禁藥罪│
│    │（轉讓禁藥部分│，累犯，處有期徒刑貳年。扣案甲基安非他命壹│
│    │）            │包（含包裝袋壹只，驗後淨重零點壹貳柒公克）│
│    │              │沒收之。                                  │
└──┴───────┴─────────────────────┘